【裁判字號】    92,交聲,593
【裁判日期】    920630
【裁判案由】    聲明異議
【裁判全文】
臺灣臺中地方法院交通事件裁定                    九十二年度交聲字第五九三號
     原處分機關     交通部公路總局台中區監理所
     異議人即
     受處分人       甲○○
右列受處分人因違反道路交通管理處罰條例案件，對於交通部公路總局台中區監理所
九十二年五月三十日所為之裁決（中監違字第裁六○─Ｉ00000000號裁決書
），聲明異議，本院裁定如左：
    主  文
異議駁回。
    理  由
一、原處分機關略以：異議人即受處分人甲○○所有之車號Ｈ三─八六○一號自小客
    貨車，於九十一年四月十二日十七時二十分許，在彰化市○○路、彰新路口處，
    因駕車行經有燈光號誌管制之交岔路口闖紅燈違規，為彰化縣警察局彰化分局員
    警當場查獲攔檢舉發，並簽名收受，經掣開違規通知單移送本所，受處分人依限
    期前向該所提出申訴，該所遂於九十二年五月三十日以中監違字第裁六○─Ｉ0
    0000000號裁決書，裁處罰鍰新台幣五千四百元整，並記違規點數三點，
    逾期則依裁決書處罰主文規定裁處，於法並無不合等語。
二、本件受處分人甲○○則以：在那下班尖峰時刻根本過不了那個十字路口，伊等待
    對方紅燈才過有何不對，車已在馬路中央待轉，是不是要等綠燈再過？應派人將
    那個紅綠燈改成有紅燈左轉的紅綠燈才是，為此聲明異議云云。
三、按汽車駕駛人，行經有燈光號誌管制之交岔路口闖紅燈者，處新台幣一千八百元
    以上五千四百元以下罰鍰，並記違規點數三點；汽車行駛至交岔路口，其行進、
    轉彎，應遵守燈光號誌，道路交通管理處罰條例第五十三條、第六十三條第一項
    第三款與道路交通安全規則第一百零二條第一項第一款、違反道路交通管理事件
    統一裁罰標準表分別定有明文。又按標誌、標線、號誌之設置目的，在於提供車
    輛駕駛人及行人有關道路路況之警告、禁制、指示等資訊，以便利行旅及促進交
    通安全；號誌係以規定之時間上交互更迭之光色訊號，設置於交岔路口或其他特
    殊地點，用以將道路通行權指定給車輛駕駛人與行人，管制其行止及轉向之交通
    管制設施；車輛面對圓形紅燈表示禁止通行，不得超越停止線或進入路口。道路
    交通標誌、標線、號誌設置規則第二條、第三條及第二百零六條第一項第五款亦
    有明定。經查：本件受處分人其所有之車號Ｈ三─八六○一號自小客貨車，於九
    十一年四月十二日十七時二十分許，在彰化市○○路、彰新路口處，因駕車行經
    有燈光號誌管制之交岔路口闖紅燈違規，為彰化縣警察局彰化分局員警當場查獲
    攔檢舉發，並簽名收受，掣開違規通知單移送等情，非但為受處分人於異議狀所
    不爭執，並有前揭舉發通知單、裁決書在卷可稽。雖受處分人辯稱：在那下班尖
    峰時刻根本過不了那個十字路口，伊等待對方紅燈才過有何不對，車已在馬路中
    央待轉，是不是要等綠燈再過云云。惟經本院審酌卷附之相關資料得知，該舉發
    之員警係於該時段執行防搶勤務，發現受處分人駕駛該車由彰化市○○路左轉彰
    新路，彰美路是紅燈，該車強行通過，經員攔截告知違規後，即予以舉發紅燈左
    轉之事實，亦有原舉發機關九十一年五月九日彰警分交字第○九一○○二四四七
    五○號函說明一紙在卷可佐。況依前揭法令之規定意旨，車輛面對紅燈禁止通行
    不得超越停止線或進入路口，係此時之道路通行權屬於行人及他方向之車輛所有
    ，有便利行旅及促進交通安全之目的，是受處分人因超越停止線進入路口，其車
    身足以妨害他方向人、車通行，已與該法令之目的相違。再者，汽車行駛至交岔
    路口，其行進、轉彎，應遵守燈光號誌，車輛面對圓形紅燈表示禁止通行，不得
    超越停止線或進入路口，而竟進入者，即屬闖紅燈。受處分人辯稱在那下班尖峰
    時刻根本過不了那個十字路口，伊等待對方紅燈才過有何不對云云，要屬飾卸之
    詞，不足採信。從而，原處分機關據以援引上開規定，裁處罰鍰新台幣五千四百
    元，並記違規點數三點，逾期則依裁決書處罰主文規定處罰，並無不當。本件聲
    明異議為無理由，應予駁回。
四、據上論斷，應依道路交通管理處罰條例第八十七條第二項，道路交通案件處理辦
    法第十九條，裁定如主文。
中      華      民      國    九十二    年      六      月    三十      日
                                    臺灣臺中地方法院交通法庭
                                        法  官    許  金  樹
右正本證明與原本無異。
如不服本裁定應於送達後五日內向本院提出抗告狀。
                                        書記官
中      華      民      國    九十二    年      六      月    三十      日


司法院資訊處製作；財團法人民間司法改革基金會備份。
